---
title: "Aula 03 - 23/08/2022"
output:
  pdf_document: default
  html_notebook: default
---

Tarefa: descobrir qual faculdade (lotação) tem maior média/mediana... de tempo de casa.

```{r}
here::i_am("aula03/aula03-23082022.Rmd")
library(here)
library(tidyverse)
library(janitor)
library(lubridate)
colunas <- list(col_character(), 
                col_date(format="%d/%m/%Y"),
                col_factor(),
                col_factor(),
                col_skip(),
                col_factor())

dados <- read_csv2("https://dados.ufu.br/sites/default/files/plan_docentes_ativos.csv",col_types = colunas)

dados <- janitor::clean_names(dados)

hoje <- Sys.Date()

dados <- mutate(dados, tempo.de.casa = time_length(hoje - data_de_ingresso, unit="year"))


```

Vamos fazer a inspeção visual do tempo de casa nas lotações da UFU:
```{r}
library(ggplot2)

faculdades_selecionadas <- dados |> filter(lotacao == "FACULDADE DE MATEMATICA" |
                                           lotacao == "FACULDADE CIENCIAS INTEGRADAS DO PONTAL" |
                                           lotacao == "FACULDADE DE MEDICINA" |
                                           lotacao == "FACULDADE DE CIENCIA DA COMPUTACAO")

fig <- ggplot(faculdades_selecionadas)
fig <- fig + geom_histogram(aes(tempo.de.casa, fill = lotacao))
fig
```

Caixas com bigodes: 1 variável contínua e 1 variável discreta
```{r}
fig_cx <- ggplot(faculdades_selecionadas, aes(tempo.de.casa, lotacao)) +
          geom_boxplot()
fig_cx
```

Fazendo a sumarização dos dados em termos das médias e medianas de cada lotação

```{r}
resumo <- dados |> 
          group_by(lotacao) |> 
          summarise(mediana = round(median(tempo.de.casa), 2), 
                    media = mean(tempo.de.casa), 
                    quantos = n(), 
                    novo  = min(tempo.de.casa), 
                    velho = max(tempo.de.casa)) |>
          arrange(desc(media))
          
resumo
```


Hipótese: salários de homens é maior do que de mulheres (salários governo federal)

Vamos usar dados de outubro de 2021.
Baixamos de: https://www.transparencia.gov.br/download-de-dados/servidores/ (Servidores_SIAPE)
```{r}
## aplicamos o comando seguinte para converter a codificação para ASCII perdendo assim os acentos:
## iconv -f iso8859-1 -t ascii//translit  202110_Remuneracao.csv > 202110_Remuneracao_ascii.csv

remuneracao <- read_csv2(here("aula03","202110_Remuneracao_ascii.csv.gz"))
remuneracao <- janitor::clean_names(remuneracao)

library(genderBR)
remuneracao <- mutate(remuneracao, genero = get_gender(nome))

remuneracao |> group_by(genero) |> summarise(media = mean(remuneracao_basica_bruta_r), 
                                             mediana = median(remuneracao_basica_bruta_r))

ggplot(remuneracao) + geom_boxplot(aes(x = remuneracao_basica_bruta_r, y = genero))

```

Teste de hipótese: 
Hipótese Nula: assumimos que salarios M e F vêm da mesma distribuição -> tem a mesma média
Hipótese Alternativa: media de M > media de F

```{r}
salariosM <- remuneracao |> filter(genero == "Male")
salariosF <- remuneracao |> filter(genero == "Female")
wilcox.test(x = salariosM$remuneracao_basica_bruta_r, 
            y = salariosF$remuneracao_basica_bruta_r,
            alternative = "greater")

cat("Como p-value < 2.2e-16 então ficamos com a hipótese alternativa.")
```



